臺灣橋頭地方法院刑事裁定　
111年度聲判字第19號
聲  請  人  洪慶定
代  理  人  江順雄律師
被      告  陳佩華
            阮逸成
上列聲請人因告訴被告詐欺案件，不服臺灣高等檢察署高雄檢察
分署檢察長於民國111年6月24日111年度上聲議字第1307號駁回
再議之處分（原不起訴處分案號：111年度偵字第2095號），聲
請交付審判，本院裁定如下：
    主  文
聲請駁回。
    理  由
一、聲請意旨略以：
　　㈠被告陳佩華聲稱所出售之翡翠(下稱本案翡翠)乃透明度最
      高之玻璃種、價值新臺幣（下同）170萬元，惟所交付者
      卻為第二等級的冰玻種，有亞瑟寶石鑑定所鑑定書可參。
      嗣聲請人送中華民國珠寶玉石鑑定所鑑價，該所認本案翡
      翠僅有9萬1,000元至10萬5,000元之價值。被告二人以低
      價品充當高價品，賺取其間巨大的差價，構成施用詐術。
      原不起訴處分書忽略翡翠等級完全不同，且對於價格相差
      17倍之情事完全置之不論，僅以一家與被告2人有業務往
      來之鑑定單位意見，未再函查其他翡翠鑑定單位予以鑑定
      該翡翠之價格，確有調查未盡之疏。
　　㈡被告陳佩華始終隱瞞自己真名，自稱「陳舒童」從事仲介
      工作，動機已有不善。聲請人受到被告陳佩華之慫恿，在
      未看到本案翡翠實品之情況下，於民國110年8月16日同意
      投資，被告陳佩華於翌（17）日始拍攝本案翡翠照片給聲
      請人。嗣後被告陳佩華以一條龍的作業方式，介紹台新銀
      行放款業務王○○為聲請人辦理貸款事宜，於同年8月24日
      將貸款匯入聲請人之高雄二苓郵局帳戶後，聲請人隨即於
      翌（25）日將167萬元匯入被告指定之帳戶。完成交易後
      後，本案翡翠及鑑定書均未交付聲請人，係在同年10月底
      在聲請人父母之要求下，被告陳佩華始交付上開物件。
　　㈢被告阮逸成經營翡翠買賣，對於翡翠之品質及價值高低甚
      為明瞭，竟與被告陳佩華共同以低級品充當高級品出售，
      賺取高價的差額，並給予被告陳佩華高額的酬金，確係基
      於共同詐欺之犯意而為。綜上，原偵查機關並未詳盡調查
      該翡翠之價值，僅憑其主觀之認定，認為翡翠價格不一而
      難認定被告詐欺而遽為不起訴處分，實有證據未予斟酌及
      調查之違誤，爰聲請將本件交付審判。
二、按告訴人不服上級法院檢察署檢察長或檢察總長認再議無理
    由而駁回之處分者，得於接受處分書後10日內委任律師提出
    理由狀，向該管第一審法院聲請交付審判。法院認為交付審
    判之聲請不合法或無理由者，應駁回之，刑事訴訟法第258
    條之1、第258條之3第2項分別定有明文。查聲請人以被告2
    人涉犯詐欺取財罪嫌，向臺灣橋頭地方檢察署檢察官提出告
    訴，經該署檢察官於111年5月6日以111年度偵字第2095號為
    不起訴處分後，聲請人不服聲請再議，亦經臺灣高等檢察署
    高雄檢察分署（下稱高雄高分檢）檢察長於111年6月24日以
    111年度上聲議字第1307號處分書駁回再議。聲請人於民國1
    11年6月28日收受再議駁回處分書，並於10日內即同年7月7
    日委任律師向本院聲請交付審判，業經本院調閱上開卷宗核
    閱無訛，並有刑事聲請交付審判狀、本院收文戳章附卷可稽
    （見本院卷第1頁），其聲請交付審判合於法定程式，合先
    敘明。
三、原不起訴處分意旨略以：
　　㈠聲請人固然指稱被告陳佩華簽約時曾擔保本案翡翠價值逾1
      70萬元，惟此部分僅單一指訴。況中華民國珠寶玉石鑑價
      證書已載明「在不同時間，因市場資料的變動，或是鑑價
      師的主觀條件不同，也可能出現不同的鑑價結果」，堪認
      本案翡翠之價格為何，自難僅憑上揭鑑價證書而定。
　　㈡玉石飾品價值及成交價格因人而異，除商品品質等級之客
      觀因素外，尚須參考商家與供應商關係好壞、進貨數量、
      貨源是否充裕等主觀因素，且因個別買受人主觀愛好程度
      不一，及考量因素不同，成交價格高低實與人喜好及現場
      實際交易情況而有所不同，應由可辨別事理能力之買受人
      自行酌斷。再審酌被告陳佩華與告訴人簽署之購買商品資
      訊及風險揭露聲明書，可知聲請人已知悉翡翠市場價格行
      情並非一定，被告陳佩華亦有給予3天鑑賞期，是聲請人
      評估本案翡翠之價格後允諾購買，縱被告陳佩華交付之貨
      品與預期不符，亦難認被告陳佩華有施用詐術之行為。
　　㈢本案翡翠之買賣磋商過程均由被告陳佩華與聲請人接洽，
      被告阮逸成僅提供商品，既無參與參與推銷細節，自難僅
      憑本案翡翠係出自被告阮逸成之公司，而認被告阮逸成有
      何詐欺犯行。
四、高雄高分檢檢察長駁回再議之聲請，其理由略以：
　　㈠聲請人自承：我知道翡翠不像鑽石有公定價格，付了訂金
      之後亦有自行到國際拍賣網站去看，有做過功課等語，是
      聲請人為本案翡翠交易前已審慎評估投資風險，再參酌交
      易時亦有出具「購買商品資訊及風險揭露聲明書」，難認
      聲請人有因陷於錯誤而為交易之情。
　　㈡被告陳佩華出具之「收據、收購委託書、切結書、委託保
      管書」等，皆是以其本名具名並載身分證統一編號，可見
      其並未隱瞞真名。
　　㈢原不起訴處分業已函請亞瑟寶石鑑定所回覆能否就本案翡
      翠為價格之鑑定，經亞瑟寶石鑑定所函覆略以：惟商品價
      格除材料外，仍取決於工藝及藝術價值，更受銷售當時之
      市場行情及情境影響，而該等評價並不在本所之服務範圍
      ，故恕無法提供相應之價格建議等語，並無調查未盡之疏
      失。
　　㈣聲請人再議理由並未提出其他任何足以動搖原不起訴處分
      書所認定基礎事實之事證，所指各節或係原檢察官已查明
      ，或係聲請人個人主觀意見，難認有據。
五、次按刑事訴訟法第258條之1規定告訴人得向法院聲請交付審
    判，核其立法意旨，係法律對於「檢察官不起訴或緩起訴裁
    量權」制衡之外部監督機制，此時，法院之職責僅在就檢察
    官所為不起訴或緩起訴之處分是否正確加以審查，藉以防止
    檢察機關濫權。依此立法精神，同法第258條之3第3項規定
    ：「法院就交付審判之聲請為裁定前，得為必要之調查」，
    其所謂「得為必要之調查」，係指調查證據之範圍應以偵查
    中曾顯現者為限，不可就新提出之證據再為調查，亦不可蒐
    集偵查卷宗以外之證據，否則將與刑事訴訟法第260條之再
    行起訴規定混淆不清。又法院於審查交付審判之聲請有無理
    由時，除認為告訴人所指摘不利被告之事證未經檢察機關詳
    為調查或斟酌，或不起訴處分書所載理由違背經驗法則、論
    理法則或其他證據法則者外，不宜率予交付審判，法院辦理
    刑事訴訟案件應行注意事項第118項定有明文。且法院裁定
    交付審判，即如同檢察官提起公訴使案件進入審判程序，是
    法院裁定交付審判之前提，必須偵查卷內所存證據已符合刑
    事訴訟法第251條第1項規定「足認被告有犯罪嫌疑」檢察官
    應提起公訴之情形，亦即該案件已經跨越起訴門檻，否則，
    縱或法院對於檢察官所認定之基礎事實有不同判斷，但如該
    案件仍須另行蒐證偵查始能判斷應否交付審判者，因交付審
    判審查制度並無如同再議救濟制度得為發回原檢察官續行偵
    查之設計，法院仍應依同法第258條之3第2項前段規定，以
    聲請無理由裁定駁回。又認定不利於被告之事實，須依積極
    證據，苟積極證據不足為不利於被告事實之認定時，即應為
    有利於被告之認定，更不必有何有利之證據；事實之認定，
    應憑證據，如未能發現相當之證據，或證據不足以證明，自
    不能以推測或擬制之方法，以為裁判之基礎；告訴人提起告
    訴，係以使被告受刑事處罰為目的，是其陳述是否與事實相
    符，仍應調查其他證據以資審認。
六、前開不起訴處分及駁回再議理由暨事證，業經本院調閱前開
    卷證核閱屬實。聲請人雖以前開理由聲請交付審判。惟查：
　　㈠按刑法上詐欺罪之成立，要以加害者有不法得財或得利之
      意思而實施詐欺行為，被害者因此行為，致表意有所錯誤
      而為財產上處分，受有損害，且加害者所用行為，堪認為
      詐術者，始足當之。若行為人非自始基於不法得財或得利
      之意圖，客觀上無施用詐術之行為，或並無損害發生，或
      者所受損害，非由欺罔行為陷於錯誤所致，均不得遽以詐
      欺罪相繩；至於債務人未依債務本旨履行其債務或提出給
      付等情形，如非出於自始無意履行債務之詐欺犯意所致者
      ，尚與刑法第339條之詐欺罪構成要件有間；詐欺罪之規
      範意旨，固在於禁止行為人於私經濟領域中使用欺罔之手
      段損人利己，然私經濟行為本有不確定性及交易風險，於
      私法自治及市場經濟等原則下，欲建立私人間財產上權義
      關係者，亦應參酌自身主、客觀條件、對方之資格、能力
      、信用，及可能損益，並評估其間風險等而為決定，除有
      該當於前開詐欺罪構成要件之具體情事得被證明屬實外，
      自不能以債務人不履行其債務而致債權人蒙受損失，即遽
      謂該債務人詐欺，否則詐欺之刑事責任與民事債務不履行
      責任將失其分際（最高法院107年台上字第212號判決意旨
      參照）。
　　㈡被告2人約定由被告陳佩華代銷被告阮逸成經營之阡晶公司
      珠寶，如順利出售，被告阮逸成將給付售價10%之傭金給
      被告陳佩華。被告陳佩華於110年8月12日向聲請人兜售本
      案翡翠，於同年月16日在高鐵左營站見面，約定以170萬
      元之價格成交，被告陳佩華並當場向聲請人收取訂金3萬
      元。雙方於同年月24日在新北市八里區某處簽約，並約定
      本案手鐲委由被告陳佩華保管代銷，聲請人於同年月25日
      匯款167萬元至被告指定帳戶。後聲請人委託中華民國珠
      寶玉石所鑑定，鑑價金額為9萬1,000元至10萬5,000元等
      節，為被告2人所不否認，核與聲請人證述一致，並有收
      據、代購委託書、切結書、購買商品資訊及風險揭露聲明
      書、委託保管書、通訊軟體LINE對話紀錄、亞瑟寶石鑑定
      所鑑定書、中華民國珠寶玉石鑑價證書、聲請人匯款167
      萬元之存摺影本各1份附卷可參（見警卷第34至40頁、第4
      7至48頁、偵卷第88至189頁），此部分事實固堪認定。
　　㈢被告陳佩華並未施以詐術
　　　⒈聲請人雖於偵查中指稱被告陳佩華於簽約時向其擔保本
        案翡翠價值逾170萬元，3至4年後價值會翻倍等語（見
        警卷第20頁），然亦自承：我當時沒有錄音，也沒有辦
        法提供任何證據，簽約時只有我與被告陳佩華二人在場
        等語（見偵卷第39頁）。是此部分僅聲請人之單一指述
        ，並無其他補強證據足資證明其真實性，而難認被告陳
        佩華有何積極向聲請人保證價格之情。
　　　⒉觀亞瑟寶石鑑定所鑑定書上對於本案翡翠之尺寸、顏色
        、重量、螢光反應、硬度、比重、折射率、雙折射率等
        數據皆詳實記載，並經具備專業資格之鑑定師所出具，
        此有亞瑟寶石鑑定所證書號碼0000000000000號鑑定證
        書1份為證（見警卷第47頁）。再查購買商品資訊及風
        險揭露聲明書上內容所載：「一、本人洪慶定（聲請人
        親筆簽名）已明瞭翡翠市場或商場上的價格有高有低，
        確認已評估翡翠市場行情商場上，出售的翡翠議價空間
        大。二、本人已明瞭各項翡翠證書或鑑定之商品，不代
        表商品的價值，均屬過往資料，僅供參考，不作為本人
        認定商品有轉售利益或轉售可能性之判斷依據。」，亦
        有該聲明書可參（見警卷第38頁）。是被告陳佩華業已
        提供本案翡翠之客觀資訊，並書面說明翡翠交易價格之
        議價空間大，並無隱匿或刻意不告知之情事。
　　　⒊被告陳佩華固然曾於110年8月17日傳送本案翡翠之實拍
        照片3張予聲請人後，經聲請人詢問「這算冰嗎」等語
        ，答覆以「玻璃」等語。復於110年8月26日經聲請人詢
        問「不過為什麼他寫的是冰玻」等語，被告陳佩華稱「
        亞瑟的標準比較硬」、「Tgc打玻璃」等語，聲請人稱
        「這樣的話會掉很多嗎？」等語，被告陳佩華稱「不會
        ，因為玻璃或冰玻他們的定義，每個鑑定師給的答案不
        一定會一樣，因為界線模糊。」等語，有聲請人與被告
        陳佩華之LINE對話紀錄可參（見偵卷第111、155、156
        頁）。又本案翡翠經亞瑟寶石鑑定所鑑定結果為「天然
        翡翠A貨(緬甸)」，備註則為「天然顏色、商業名稱：
        冰玻種」，另該所函覆略以：亞瑟寶石鑑定所業已函覆
        稱：該物件於鑑定時卻為天然翡翠A貨，為半透明且具
        有綠、淡紫及白色三色之手鐲，且經查驗無螢光反應及
        任何人工加色處理，有前開該所鑑定證書及回函可佐（
        見偵卷第237頁）。換言之，本案翡翠確屬天然，無人
        工加色，而該所認定等級介於玻璃種與冰種之間。惟玉
        石既非如鑽石般可經由標準鑑定流程所得出之客觀數據
        直接推估價值，在商業名稱之認定上，亦可能受限於鑑
        定師的主觀條件不同，產生相異之結論。非可謂被告陳
        佩華先前聲稱本案翡翠為玻璃種，與亞瑟寶石鑑定所鑑
        定書所載之鑑定結果有異而認被告陳佩華有何施用詐術
        之行為。
　　　⒋再者，聲請人主張被告陳佩華以暱稱「陳舒童」之名從
        事仲介，隱瞞其真名，動機顯然不善云云。惟查代購委
        託書、切結書、購買商品資訊及風險揭露聲明書及委託
        保管書等文件之簽署日期均為110年8月22日，均載有被
        告陳佩華本名，聲請人並在上開文件內親筆簽名並按壓
        手印，以表聲請人業已明確知悉文件內容，並核對文件
        內容記載無誤之意，有上開文件影本各1份在卷足參（
        見警卷第36至39頁），可認在交易之初被告陳佩華即已
        以本名書寫在相關文件上。聲請人雖謂係聲請人父母提
        出質疑後，被告陳佩華方簽署上開文件云云，然本案翡
        翠交易金額高達170萬元，殊難想像聲請人未要求被告
        陳佩華一併簽署，且此部分係聲請人單一指述，無從憑
        採。至聲請人雖以被告陳佩華名片為據，認被告陳佩華
        有使用假名「陳舒童」之情，惟坊間因認可求得好運而
        使用化名或暱稱，尚非罕見，被告陳佩華既然在正式文
        書上已彰顯真實姓名，在聲請人以通訊軟體向其提出質
        疑時，亦未與聲請人斷絕聯絡，未有何刻意使用化名，
        使聲請人因不知對象為何而無從究責之情，自難單純以
        被告陳佩華在名片所印製者非本名而認有詐欺意圖。
　　　⒌聲請人另執詞認被告陳佩華在聲請人尚未看到本案翡翠
        實品前，旋即介紹銀行放款業務並安排信用貸款事宜，
        交易過程顯有違背常情等語。然本案交易金額達170萬
        元，數目非微，有貸款需求之情況所在多有，被告陳佩
        華既身為仲介，為聲請人覓得資金，盡力促成本件買賣
        交易之成立，並無顯不合理之處。故被告陳佩華於聲請
        人允為購買本案翡翠之意思表示後，向聲請人介紹其所
        熟識之銀行業務，以利後續辦理貸款流程之進行，尚不
        足徵被告陳佩華有何詐欺之主觀意圖。
　　㈣聲請人已有充分機會評估風險並未陷於錯誤
　　　⒈聲請人於偵查中檢察事務官詢問時陳稱：被告陳佩華所
        提供之鑑定書之鑑定結果雖僅顯示本案翡翠為緬甸的A
        貨，但我有看到國際拍賣網站上所標示的價格，這個等
        級的都有超過170萬元，我也有自行到國際拍賣市場蘇
        富比去看，有自行在網路上做功課，所以我認為有這個
        價格可以投資等語（見偵卷第39、41頁），是聲請人既
        為具有智識之成年人，應知悉投資必然伴隨風險。其在
        進行本案翡翠買賣交易前，已進行市場行情等相關資訊
        之蒐集，且承前風險揭露聲明書上業已載明翡翠之市場
        價格波動甚大，且翡翠證書或鑑定亦無從反應商品價格
        ，聲請人仍願投入大量資金向被告陳佩華購買本案翡翠
        ，並於上開聲明書簽字，可認業已審慎評估仍欲承擔風
        險之意。
　　　⒉且查，聲請人有三日百分之百全額退費之鑑賞期，有切
        結書為證（見警卷第37頁）。聲請人亦於偵查中陳稱：
        被告陳佩華確實有給我3天鑑賞期，不過這3天我都在上
        班，因為我在忙所以沒有辦法去鑑價；被告陳佩華提供
        的資訊讓我覺得可以投資，我就沒有去理會那3天鑑賞
        期等語（見偵卷第45頁）。是聲請人若對於本案翡翠之
        價值有任何疑義，自可要求被告陳佩華先行提供本案翡
        翠實品，於鑑賞期內送請鑑定，再決定是否要退費；如
        本身仍有要務在身，在鑑賞期內不便確認商品，亦可選
        擇延緩交易期日，改日再行交易。聲請人雖執詞認其在
        未見翡翠實品之情況下即同意投資，在其父母要求下被
        告陳佩華始提供實物云云，然聲請人並未供述其曾於何
        時表示要取回本案翡翠，或要求鑑賞實物卻遭被告陳佩
        華阻撓或藉故拖延之情。被告陳佩華既然與聲請人簽立
        委託保管書（見警卷第39頁），自然依約保管商品，聲
        請人漠視雙方委託保管契約，進而指稱被告陳佩華未將
        本案翡翠交付聲請人，實有未洽。況一般人在進行如此
        大筆金額之交易前，通常會希望先行確認實品狀態，聲
        請人疏未為之，又輕忽鑑賞期之保障，顯然漠視自身的
        權益，事後再表示對商品不滿欲解約，尚非事理之平。
　　　⒊聲請人於110年10月31日時向被告陳佩華稱：我爸爸現在
        說要把東西拿去鑑定，鑑定是也能鑑定價錢嗎，我記得
        妳說只有真偽而已等語，被告陳佩華回稱：本來就是阿
        ，他不像鑽石黃金長一樣，就像畢卡索的畫，你有辦法
        請鑑定師給你價格嗎？不要再問我一模一樣的問題很多
        次，我說很多遍了等語，聲請人則稱：就我爸爸媽媽死
        不信我也沒辦法等語。聲請人後於同年11月18日向被告
        陳佩華稱：現在這件事情已經完全都是父母在處理了，
        我完全沒插手的餘地，希望妳能說服我的父母，只要誤
        會解開一切都好辦等語，有被告陳佩華與聲請人之對話
        紀錄可憑（見偵卷第170、187頁），可見被告陳佩華早
        已多次向聲請人說明鑑定無法判斷翡翠價值，聲請人亦
        清楚上情，僅是因父母之要求始欲送鑑定。且依聲請人
        向被告陳佩華之說法為「誤會」，並希望被告陳佩華能
        說服父母等語，應認聲請人本人交易時對於本案翡翠之
        價值原無意見，係因聲請人父母介入後始生爭議。聲請
        人交易時業已成年，應能自行決定是否欲進行本案翡翠
        之投資，斷無因聲請人父母認聲請人交易判斷不合理，
        反認聲請人即係遭受詐騙。
　　　⒋亞瑟寶石鑑定所鑑定書固然記載本案翡翠為冰玻種，有
        該鑑定所鑑定書可考（見警卷第47頁），但玉石鑑定書
        所呈現者乃一科學鑑驗之結果，即同一塊玉石所得出的
        客觀數據，諸如尺寸、重量、硬度、比重、折射率等數
        值。至於鑑定書上所載商業名稱、產地判別等資訊，不
        同鑑定所、不同鑑定師的意見時常相左，已如前述，故
        而此等資訊在鑑定證書上僅能做為參考。更遑論上開客
        觀數值，未必能展現工藝與美感價值，市價如何仍須待
        該物品進入市場後，透過市場機制、賣家與買家就價格
        磋商而達成雙方合致之買賣交易價金。
　　　⒌聲請人雖以中華民國珠寶玉石鑑價證書為據，認本案翡
        翠價格遠低於其預期云云，然查：該鑑價證書業已載明
        「本鑑價金額係依上列鑑定證書所示鑑價，若鑑定證書
        之寶石圖片與實物顏色、透明度差異過大，或有任何登
        載非屬真實，本鑑價金額亦屬錯誤」，有中華民國珠寶
        玉石鑑價編號JZ00000000000號鑑價證書1份在卷可參（
        見警卷第48頁）。聲請人亦於警詢時陳稱：我將被告陳
        佩華給我的鑑定書，送中華民國珠寶玉石所鑑定，該所
        的鑑價是直接觀看翡翠的鑑定書等語（見警卷第21頁）
        ，可見聲請人並非直接將本案翡翠送鑑定，而是形式上
        就亞瑟寶石鑑定所之鑑定書為書面估價，因未見實品，
        所為鑑定自非精準，並不能排除該鑑價報告低估本案翡
        翠價格之可能。且上開中華民國珠寶玉石鑑價證書明確
        記載「本鑑價報告的價格，僅供持有人作為參考之用」
        、「在不同時間，因市場資料的變動，或是鑑價師的主
        觀條件不同，可能出現不同的鑑價結果」，業已充分說
        明鑑價結果可能因鑑價師個人判斷及市場行情等有所不
        同，自難以中華民國珠寶玉石鑑價證書之鑑價證書遽認
        本案翡翠之價值。
　　　⒍聲請人另主張原檢察官並未再函請其他翡翠鑑定單位進
        行鑑價，而有應調查之證據漏未調查之違法云云。惟亞
        瑟寶石鑑定所業已函覆稱：商品價格除材料外仍取決工
        藝及藝術價值，更受銷售當時之市場行情及情境影響，
        而此等評價並不在本所服務範圍等語（見偵卷第237頁
        ），是翡翠鑑價既高度取決於市場現況、鑑定師主觀、
        供貨狀況、物品稀有珍貴程度而定，則另循其他鑑定機
        構進行鑑價是否仍有必要，非無疑義。況證據之取捨及
        偵查程序進行，檢察官自得依職權判斷與決定。本院僅
        得審酌偵查中曾顯現之證據，不得調查新提出之證據，
        亦不可蒐集偵查卷宗以外之證據，否則將有混淆法官與
        檢察官職務分際之虞。故聲請意旨前揭所指，非本院所
        得審究。
　　㈤至聲請人主張被告阮逸成與被告陳佩華係基於共同詐欺之
      犯意聯絡而為本案翡翠之販售，從中牟取高額價差云云，
      然查：本案翡翠買賣磋商過程均由被告陳佩華一人與聲請
      人接洽乙節，業據聲請人供陳在卷（見偵卷第37頁），是
      被告阮逸成並無何對聲請人施用詐術之情，已可先予認定
      。又共同被告陳佩華於警詢時陳稱：我沒有隸屬任何公司
      ，我是跑單幫的業務，任何珠寶行的產品我都可以代銷。
      我是經阡晶珠寶同意印製他們公司名片，這樣代銷商品比
      較方便等語（見警卷第2頁），故可認共同被告陳佩華非
      被告阮逸成所經營之阡晶珠寶旗下員工，共同被告陳佩華
      之銷售行為係其個人所為，被告阮逸成只負責提供商品，
      難認有何犯意聯絡與行為分擔，自難僅憑本案翡翠係出自
      被告阮逸成經營之公司，即認被告阮逸成涉有詐欺取財之
      犯行。至聲請人雖指陳原檢察官就被告阮逸成當初購入本
      案翡翠之價格有漏未調查之情事。然交付審判之程序，係
      在判斷卷內所存證據是否已跨越起訴門檻而檢察官應提起
      公訴之情形，縱使認為偵查不備，仍須另行蒐證、偵查，
      始能判斷應否交付審判者，法院仍應依刑事訴訟法第258
      條3第2項前段規定，以聲請為無理由而裁定駁回之。
七、綜上，依目前卷附事證實難謂被告2人有聲請人所指之詐欺
    犯行，原不起訴處分書與駁回再議處分書業就聲請人之陳述
    予以斟酌，並對卷內證據盡調查之能事後，認無積極證據足
    證被告涉有上開罪嫌，犯罪嫌疑尚屬不足，而為不起訴處分
    、駁回再議處分，核其證據取捨、事實認定之理由，均無違
    背經驗法則、論理法則及證據法則之情事，因認本件並無任
    何得據以交付審判之事由存在，聲請人聲請交付審判顯無理
    由，應予駁回。
八、依刑事訴訟法第258條之3第2項前段，裁定如主文。　　
中　　華　　民　　國　　111 　年　　12　　月　　8 　　日
　　　　　　　　　刑事第二庭　審判長　法　官　黃右萱
　　　　　　　　　
　　　　　　　　　　　　　　　　　　　法　官  方佳蓮
　　　　　　　　　　　　　　　　　　　
　　　　　　　　　　　　　　　　　　　法　官  王奕華
以上正本證明與原本無異。
不得抗告。
中　　華　　民　　國　　111 　年　　12　　月　　8 　　日
                                      書記官  莊琬婷